# 请教陈版IFRS3IFRS3

提问人：wangjingquan 时间：2020-07-03 20:38:00
陈版主好，请问，在IFRS3下，为收购子公司而发行股份，产生的发行费用在计算商誉时，要从收购对价公允价值中扣掉吗？比如发行股份的公允价值是 1 个亿，发行费用是 1 千万，子公司可辨认净资产是 8 千万，那么商誉是 1 千万还是 2 千万？谢谢您

回答人：chenyiwei
参考：《瑞华研究 2010 ～ 2019 汇编》之“问题3-2-46（如何区分企业合并的直接交易费用哪些应当费用化，哪些应当计入作为合并对价所发行的证券的初始确认金额）”、“问题3-2-47（长期股权投资和企业合并直接费用会计处理的一般原则）”。